【裁判字號】    97,台上,4958
【裁判日期】    971008
【裁判案由】    偽造文書等罪
【裁判全文】
最高法院刑事判決            九十七年度台上字第四九五八號
上  訴  人  甲○○
            乙○○
上列上訴人等因偽造文書等罪案件，不服台灣高等法院台南分院
中華民國九十七年七月二十五日第二審判決（九十七年度上訴字
第七四三號，起訴案號：台灣雲林地方法院檢察署九十七年度調
偵字第二五、二六號），提起上訴，本院判決如下：
    主  文
上訴駁回。
    理  由
按不服地方法院之第一審判決而上訴者，應向管轄第二審之高等
法院為之。第二審上訴書狀應敘述具體理由，第二審法院認為上
訴書狀未敘述理由者，應以判決駁回之。刑事訴訟法第三百六十
一條第一項、第二項、第三百六十七條前段分別定有明文。所謂
不服第一審判決之具體理由，必係依據卷內既有訴訟資料或提出
新事證，指摘或表明第一審判決有何採證認事用法或量刑等足以
影響判決本旨之不當或違法，而構成應予撤銷之具體事由，始克
當之；倘僅泛言原判決認定事實錯誤、違背法令或量刑失入，而
未依上揭意旨指出具體事由，或形式上雖已指出具體事由，該事
由縱使屬實，亦不足以認為原判決有何不當或違法者，皆難謂係
具體理由，俾與第二審上訴制度旨在請求第二審法院撤銷、變更
第一審不當或違法之判決，以實現個案救濟之立法目的相契合。
本件原判決以上訴人甲○○、乙○○提起第二審上訴，其上訴書
狀僅稱：正與被害人和解中，有三名稚子待養、原判決量刑太重
云云，雖形式上已提出上訴理由，惟並未具體敘述第一審判決有
何違法或不當情形，即與未敘述具體理由無異，因認其第二審上
訴為不合法，不待其到庭陳述，並調查有無和解賠償情事，及給
予最後陳述機會，不經言詞辯論，逕依刑事訴訟法第三百六十七
條前段、第三百七十二條，駁回其在第二審之上訴，核無不合；
而量刑之輕重，係屬事實審法院得依職權自由裁量之事項，苟以
行為人之責任為基礎，斟酌刑法第五十七條各款所列情狀，而未
逾越法定刑度，不得遽指為違法。第一審於量刑時，已就上訴人
等籌組互助會、冒標詐財，損害甚鉅，竟隱匿形跡，未與被害人
和解等一切情狀，予以綜合考量，在法定刑內科處刑罰，原審認
為妥適，予以維持，已於判決內詳敘其理由，縱其等事後確與部
分被害人和解，償還會款，仍無以變更原量刑之基本事實，原審
未予調查並說明其理由，仍無違法可言。上訴意旨，對於原判決
究竟如何違背法令，並未依據卷內資料為具體指摘，徒憑己見，
就原審採證認事及量刑職權之適法行使，任意指摘，難謂已符合
首揭法定上訴要件，其等上訴違背法律上之程式，均應予駁回。
據上論結，應依刑事訴訟法第三百九十五條前段，判決如主文。
中    華    民    國  九十七  年    十    月    八    日
                      最高法院刑事第十一庭
                          審判長法官  花  滿  堂
                                法官  黃  正  興
                                法官  陳  東  誥
                                法官  林  錦  芳
                                法官  洪  昌  宏
      本件正本證明與原本無異
                                      書  記  官
中    華    民    國  九十七  年    十    月   十三   日
                                                    Ｒ


司法院資訊處製作；財團法人民間司法改革基金會備份。
